el: Υποδεικνύει αν το προϊόν είναι κατάλληλο για αγκυροβόληση: Anchor buddy/ελαστικό σχοινί άγκυρας; Ιμάντας άγκυρας (μόνο σχοινί); Ιμάντας άγκυρας (κιτ σχοινιού + αλυσίδας); Σχοινί πρόσδεσης; Σχοινί μπαλονιού; Σχοινί ρεμέτζου; Σχοινί ασφαλείας/ρίψης; Σχοινί ρυμούλκησης/βοηθητικό; Άλλο
tr: Demirleme için uygunluk: Anchor buddy/elastik çapa halatı; Çapa halatı (sadece halat); Çapa halatı (halat + zincir kiti); Palamar halatı; Usturmaça halatı; Tonoz halatı; Güvenlik/fırlatma halatı; Çekme/kullanım halatı; Diğer
sl-SI: Primerno za uporabo pri sidranju: Anchor Buddy / elastična sidrna vrv; Sidrna vrv (samo vrv); Sidrna vrv (komplet vrvi in verige); Privezna vrv; Vrv za bokobrane; Vrv za privezovanje na bojo; Varnostna / reševalna vrv; Vlečna / večnamenska vrv; Drugo
hu: Alkalmas horgonyzásra: Rugalmas horgonykötél; Horgonykötél (csak kötél); Horgonykötél (kötél és lánc készlet); Kikötőkötél; Ütközőkötél; Kikötői bójához való kötél; Biztonsági/mentőkötél; Vontató-/univerzális kötél; Egyéb
sk-SK: Vhodné na kotvenie: Elastické kotevné lano (Anchor buddy); Kotevné lano (iba lano); Kotevné lano (súprava lana a reťaze); Vyväzovacie lano; Lano na fendre; Kotevné lano s okom; Bezpečnostné/hádzacie lano; Ťažné/univerzálne lano; Iné
ja: アンカー用途への適合性: アンカーバディ/伸縮性アンカーライン; アンカーロード (ラインのみ); アンカーロード (ロープ＋チェーンキット); ドックライン; フェンダーライン; 係船ペンダント; セーフティ/スローライン; 牽引/ユーティリティライン; その他
de: Geeignet für Verankerungszwecke: Anchor Buddy/Elastische Ankerleine; Ankerleine (nur Leine); Ankergeschirr (Leinen- und Ketten-Kit); Festmacherleine; Fenderleine; Muringleine; Sicherheits-/Wurfleine; Schlepp-/Mehrzweckleine; Sonstige
th: เหมาะสำหรับใช้ในการยึดตรึง: สายสมอเรือแบบยืดหยุ่น/แองเคอร์บัดดี้; เชือกสมอเรือ (เฉพาะเชือก); เชือกสมอเรือ (ชุดเชือกและโซ่); เชือกผูกเรือ; เชือกผูกทุ่นกันกระแทก; เชือกสำหรับจอดเรือ; เชือกนิรภัย/เชือกขว้างช่วยชีวิต; เชือกลากจูง/เชือกอเนกประสงค์; อื่นๆ
sv: Lämplig för förankringsändamål: Anchor buddy/elastisk ankarlina; Ankarlina (endast lina); Ankarlina (kit med rep och kätting); Förtöjningslina; Fenderlina; Förtöjningsstjärt; Säkerhets-/kastlina; Bogserings-/arbetslina; Övrigt
fi: Sopii ankkurointikäyttöön: Joustava ankkuriköysi; Ankkuriköysi (vain köysi); Ankkurikiinnitys (köysi + ketjupakkaus); Kiinnitysköysi; Lepuuttajan köysi; Poijuköysi; Turva-/heittoliina; Hinaus-/yleisköysi; Muu
vi: Thích hợp để sử dụng làm neo.: Dây neo đàn hồi/Anchor buddy; Dây neo (chỉ có dây); Dây neo (bộ dây dù và xích); Dây buộc tàu; Dây treo đệm chống va; Dây buộc phao neo; Dây cứu sinh/dây ném; Dây kéo/dây tiện ích; Khác
zh-CN: 适用锚固定用途: Anchor buddy/弹性锚索; 锚索（仅缆绳）; 锚索（缆绳 + 锚链套件）; 靠泊缆; 护舷索; 系泊索; 安全索/抛缆绳; 拖拽/多用途缆绳; 其他
pl: Nadaje się do kotwiczenia: Amortyzator liny kotwicznej/elastyczna lina kotwiczna; Lina kotwiczna (tylko lina); Lina kotwiczna (zestaw lina + łańcuch); Cuma; Lina do odbijaczy; Lina cumownicza z pętlą; Lina ratunkowa/rzutka; Lina holownicza/użytkowa; Inne
hr-HR: Pogodno za sidrenje: Elastični sidreni konop; Sidreni konop (samo konop); Sidreni konop (komplet konopa i lanca); Konop za privezivanje; Konop za bokobran; Privezni konop; Sigurnosni konop / konop za bacanje; Konop za tegljenje / višenamjenski konop; Ostalo
nl: Geschikt voor ankergebruik: Anchor buddy/elastische ankerlijn; Ankertouw (alleen lijn); Ankertouw (touw- en kettingkit); Aanmeerlijn; Fenderlijn; Meerlijn; Veiligheids-/werplijn; Sleep-/hulpstuklijn; Overig
fr: Usage d’ancrage compatible: Ligne d’ancrage élastique; Câblot d’ancrage (cordage seul); Ligne de mouillage (kit cordage + chaîne); Amarre; Bout de pare-battage; Orin de mouillage; Ligne de jet/sécurité; Câble de remorquage/utilitaire; Autre
zh-TW: 適用於錨固用途: 緩衝錨繩/彈性錨繩; 錨索 (僅纜繩); 錨索 (纜繩和鐵鍊組); 繫船索; 碰墊索; 繫泊索; 安全索/拋投索; 拖曳索/實用纜繩; 其他
da: Egnet til forankringsbrug: Anchor buddy/elastisk ankerline; Ankertov (kun line); Ankertov (reb + kædesæt); Fortøjningsline; Fenderline; Fortøjningsstrop; Sikkerheds-/kasteline; Slæbe-/brugsline; Andet
pt-PT: Adequado para utilização como ancoragem: Bóia de âncora/linha de âncora elástica; Amarragem (apenas corda); Amarragem (kit de corda + corrente); Corda de amarração; Corda de defensa; Estai de amarração; Corda de segurança/arremesso; Corda de reboque/utilidade; Outro
bg-BG: Подходящо за закотвяне: Еластично въже за котва; Котвено въже (само въже); Котвено въже (комплект въже + верига); Швартово въже; Въже за кранци; Въже за мъртва котва; Спасително въже; Буксировъчно/помощно въже; Друго
en: Suitable for anchoring use: Anchor buddy/elastic anchor line; Anchor rode (line only); Anchor rode (rope + chain kit); Dock line; Fender line; Mooring pendant; Safety/throw line; Tow/utility line; Other
it: Adatto per l'uso come ancoraggio: Cima di ancoraggio elastica/anchor buddy; Cima di ancoraggio (solo cavo); Cima di ancoraggio (kit fune e catena); Cima d’ormeggio; Cima per parabordi; Pendente di ormeggio; Cima di sicurezza/da lancio; Cima di traino/multiuso; Altro
pt-BR: Adequado para uso em ancoragem: Amortecedor de âncora/corda elástica; Cabo de âncora (apenas corda); Cabo de âncora (kit de corda + corrente); Cabo de amarração; Cabo para defensas; Boça de amarração; Cabo de segurança/arremesso; Cabo de reboque/utilitário; Outros
ko: 고정 용도 적합 여부: 앵커 버디/탄성 앵커 라인; 앵커 로드(라인 전용); 앵커 로드(로프 및 체인 키트); 도크 라인; 펜더 라인; 계류 펜던트; 안전/구조 라인; 견인/다용도 라인; 기타
cs: Vhodné pro kotvení: Kotevní tlumič / elastické kotevní lano; Kotevní lano (pouze lano); Kotevní lano (sada lana a řetězu); Vyvazovací lano k molu; Lano na fendry; Vyvazovací lano k bóji; Bezpečnostní / házecí lano; Tažné / užitkové lano; Jiné
ru: Пригодность для якорного применения: Амортизатор швартовый/эластичный якорный трос; Якорный трос (только трос); Якорный трос (комплект трос + цепь); Швартовый трос; Кранцевый конец; Швартовный строп; Спасательный/бросательный конец; Буксировочный/вспомогательный трос; Другое
lt-LT: Tinkamas inkaravimui: Amortizuojanti inkaravimo virvė; Inkaro lynas (tik virvė); Inkaro lynas (virvės ir grandinės rinkinys); Švartavimosi virvė; Kranzo virvė; Švartavimosi pavadėlis; Saugos / metama virvė; Vilkimo / universali virvė; Kita
ro-RO: Potrivită pentru ancorare: Cablu elastic pentru ancorare; Linie de ancorare (doar sfoară); Linie de ancorare (kit sfoară și lanț); Parâmă de acostare; Sfoară pentru apărătoare; Parâmă de ancorare; Sfoară de siguranță/aruncare; Sfoară de remorcare/utilitară; Altele
nb: Egnet for forankringsbruk: Anchor buddy / elastisk ankerline; Ankertrosse (kun tau); Ankertrosse (sett med tau og kjetting); Fortøyningstau; Fendertau; Fortøyningsline; Sikkerhets-/kasteline; Slepe-/bruksline; Annet
es: Adecuado para uso de anclaje: Línea de anclaje elástica; Línea de fondeo (solo cabo); Línea de fondeo (kit de cuerda y cadena); Cabo de amarre; Cabo para defensas; Amante de amarre; Cabo de seguridad o de rescate; Cabo de remolque o utilitario; Otro